臺灣彰化地方法院刑事判決　　　　　　　　　　　　　　九十三年度訴字第九四號
　　公　訴　人　臺灣彰化地方法院檢察署檢察官
　　被　　　告　甲○○
右列被告因違反槍砲彈藥刀械管制條例案件，經檢察官提起公訴（九十二年度偵字第
八五二六號），於本院準備程序中，就被訴事實為有罪之陳述，經裁定改依簡式審判
程序審理，本院判決如左：
    主  文
甲○○未經許可，持有子彈，累犯，處有期徒刑玖月，併科罰金新臺幣貳萬元，罰金
如易服勞役，以新臺幣玖佰元即銀元佰元折算壹日。
扣案之制式九０手槍子彈參顆及改造四五手槍子彈貳顆均沒收。
    事  實
一、甲○○前於民國八十二年四月二十三日，因違反藥事法案件，經最高法院判處有
    期徒刑一年三月確定，同年八月二十三日，另因違反肅清煙毒條例及麻醉藥品管
    理條例案件，經台灣高等法院台中分院各判處有期徒刑三年二月、六月，並定應
    執行刑為三年五月確定，與前犯藥事法案件接續執行後，於八十四年四月二十一
    日假釋出獄（假釋期間至八十七年三月八日），八十六年間，又因傷害案件，經
    臺灣台北地方法院判處有期徒刑六月確定，嗣並撤銷前開假釋，所餘殘刑二年十
    月十五日，與傷害案合併執行，復於九十年十月二十三日再獲假釋出獄，迄九十
    一年五月二十五日假釋未經撤銷而以執行完畢論。渠明知制式及改造具殺傷力之
    子彈，均係槍砲彈藥刀械管制條例所列管之彈藥，未經許可，不得任意持有，詎
    其為求防身，竟基於持有子彈之犯意，於九十二年八月間某日，在彰化縣員林鎮
    內某處，以新台幣（下同）二萬五千元之代價，向一年約三十歲綽號「阿賢」之
    不詳男子，購入具殺傷力之制式九０手槍子彈三顆、改造九０手槍子彈一顆（嗣
    經鑑驗試射）、改造四五手槍子彈三顆（經鑑驗試射一顆）及不具殺傷力仿ＣＯ
    ＬＴ廠半自動手槍製造之金屬玩具手槍一支（槍枝管制編號：00000000
    00號，該玩具手槍槍管阻鐵雖已車通，然因槍管彈室前緣已破裂，無法閉鎖，
    依現狀並不具殺傷力），並將前開子彈及金屬玩具手槍放置於其所駕駛之車牌號
    碼三Ｇ－三０二二號自小客車上，而非法持有之。嗣於九十二年十月三十一日中
  午十二時十分許，甲○○駕駛前揭自小客車外出並攜帶上開具殺傷力之子彈，於
    行經彰化縣社頭鄉○○村○○路三十七巷十五弄十一號前，因其前經本院裁定撤
    銷停止戒治，未到案執行殘餘之強制戒治處分，為台灣彰化地方法院檢察署發布
    通緝，當場為警緝獲，並自前揭自小客車起出前開具殺傷力之制式九０手槍子彈
    三顆、改造九０手槍子彈一顆、改造四五手槍子彈三顆及不具殺傷力仿ＣＯＬＴ
    廠半自動手槍製造之金屬玩具手槍一支。
二、案經彰化縣警察局田中分局報請臺灣彰化地方法院檢察署檢察官偵查起訴。
    理  由
一、訊據被告甲○○，對於右開時、地非法持有子彈之事實坦承不諱，並有自被告所
    駕駛之前揭自小客車內起出之具殺傷力之制式九０手槍子彈三顆、改造九０手槍
    子彈一顆及改造四五手槍子彈三顆扣案足資佐證，復有查獲現場平面圖、道路交
    通事故現場圖、現場相片、三Ｇ－三０二二號自小客車車籍資料等在卷可稽，而
    警方於緝獲被告當時，曾自同案查獲之不具殺傷力仿ＣＯＬＴ廠半自動手槍製造
    之金屬玩具手槍上採得指紋，經送內政部警政署刑事警察局鑑定，確與被告右拇
    指指紋相符，有鑑驗書乙件可參，又上開扣案之子彈經送請內政部警政署刑事警
    察局鑑驗結果，有三顆係口徑九ｍｍ之制式子彈，彈底標記為「Ｇ．Ｆ．Ｌ．８
    ４」，認均具殺傷力，一顆係由玩具金屬彈殼加裝直徑９．０ｍｍ之土造金屬彈
    頭改造而成之改造子彈，經試射後，可擊發，認具殺傷力，另三顆均係由玩具金
    屬彈殼加裝直徑約７．０ｍｍ之土造金屬彈頭改造而成之改造子彈，經採樣一顆
    試射，可擊發，認具殺傷力，此有該局九十三年一月七日出具之刑鑑字第０九二
    ０二一０二一二號槍彈鑑定書一份附卷為據。是被告之自白核與事實相符，堪可
    採信。本件事證明確，被告犯行足堪認定，應依法論科。
二、核被告所為，係犯槍砲彈藥刀械管制條例第十二條第四項之未經許可持有子彈罪
    。查被告前於八十二年四月二十三日，因違反藥事法案件，經最高法院判處有期
    徒刑一年三月確定，同年八月二十三日，另因違反肅清煙毒條例及麻醉藥品管理
    條例案件，經台灣高等法院台中分院各判處有期徒刑三年二月、六月，並定應執
    行刑為三年五月確定，與前犯藥事法案件接續執行後，於八十四年四月二十一日
    假釋出獄（假釋期間至八十七年三月八日），八十六年間，又因傷害案件，經臺
    灣台北地方法院判處有期徒刑六月確定，嗣並撤銷前開假釋，所餘殘刑二年十月
    十五日，與傷害案合併執行，復於九十年十月二十三日再獲假釋出獄，迄九十一
    年五月二十五日假釋未經撤銷而以執行完畢論，此有臺灣彰化地方法院檢察署刑
    案資料查註紀錄表及臺灣高等法院被告全國前案紀錄表附卷可稽，其受此有期徒
    刑執行完畢後，五年以內再犯有期徒刑以上之罪，應依累犯規定加重其刑。爰審
    酌被告之品行、犯罪之動機、目的、手段，未經許可持有子彈對社會治安暨他人
    生命、身體、財產構成威脅之危害，惟尚查無曾利用上開子彈加害他人生命、身
    體、財產之具體事證，及犯後坦承犯行，態度尚稱良好等一切情狀，量處如主文
    所示之刑，併科罰金部分並諭知易服勞役之折算標準，以資懲儆。
三、扣案之制式九０手槍子彈三顆及改造四五手槍子彈二顆，均係違禁物，應依刑法
    第三十八條第一項第一款之規定，併予宣告沒收。至鑑驗時取樣試射之改造九０
    手槍子彈一顆及改造四五手槍子彈一顆，業經鑑驗試射耗損，所剩彈殼亦已失其
    殺傷力；另扣案之仿ＣＯＬＴ廠半自動手槍製造之金屬玩具手槍一支（槍枝管制
    編號：0000000000號），該玩具手槍槍管阻鐵雖已車通，然因槍管彈
    室前緣已破裂，無法閉鎖，依現狀並不具殺傷力，有前揭槍彈鑑定書可佐，均非
    屬違禁物，自不予宣告沒收，附此敘明。
據上論斷，應依刑事訴訟法第二百七十三條之一第一項、第二百九十九條第一項前段
，槍砲彈藥刀械管制條例第十二條第四項，刑法第十一條前段、第四十七條、第四十
二條第二項前段、第三十八條第一項第一款，現行法規所定貨幣單位折算新臺幣條例
第二條，罰金罰鍰提高標準條例第二條，判決如主文。
本案經檢察官賴志盛到庭執行職務。
中      華      民      國      九十三      年    二    月    二十七    日
                                臺灣彰化地方法院刑事第二庭
                                    法      官  王義閔
右正本證明與原本無異。
如不服本判決，應於判決送達後十日內，向本院提出上訴狀( 須附繕本 )。
                                      法院書記官  詹國立
中      華      民      國      九十三      年    三    月      二      日
槍砲彈藥刀械管制條例第十二條第四項：
未經許可，持有、寄藏或意圖販賣而陳列子彈者，處五年以下有期徒刑，併科新臺
　幣三百萬元下罰金。
　第一項至第三項之未遂犯罰之。
